【裁判字號】    95,訴,5797
【裁判日期】    950629
【裁判案由】    返還信用卡消費貸款
【裁判全文】
臺灣臺北地方法院民事判決              95年度訴字第5797號
原      告  國泰世華商業銀行股份有限公司
法定代理人  乙○○
訴訟代理人  丙○○
被      告  溫甲○
上列當事人間請求返還信用卡消費貸款事件，本院於95年6月15
日言詞辯論終結，判決如下：
    主  文
被告應給付原告新台幣陸拾伍萬貳仟零拾捌元，及其中本金新
台幣陸拾萬肆仟陸佰捌拾玖元部分，自民國九十五年五月二十五
日起至清償日止，按年息百分之十九點七計算之利息。
訴訟費用由被告負擔。
    事  實
一、原告起訴主張：
（一）信用卡消費款部分：被告於91年7月24日、93年6月9日與
      原告成立信用卡使用契約（VISA卡，卡號：0000-0000-00
      00-0000、0000-0000-0000-0000）被告即得持系爭信用卡
      於特約商店簽帳消費，但依信用卡約定條款第14、15條，
      應於當期繳款截止日前向原告清償，或以循環信用方式繳
      付最低應繳金額，逾期清償者依信用卡約定條款第15、21
      、22條之約定，除喪失期限利益，應即全部清償外，應另
      行給付原告按年息19.7％之利息。截至95年5月24日止，
      帳款尚餘161,753元，及其中本金149,521元未按期繳付。
（二）通信貸款契約部分：
    1.被告於93年8月4日與原告成立簡易通信貸款契約（卡號：
      0000-0000-0000-0000），向原告貸款新台幣（下同）280
      ,000 元，約定分50期清償，依約每月應繳月付金7,800
      元（含手續費2,200元），併入信用卡帳單中與信用卡消
      費帳款一同繳納。依約定條款第1條、第4條及第5條之約
      定，若遲延繳款或未繳足月付金時，除喪期限利益外，視
      同全部到期，原告得將未繳金額之本金部分，或經原告主
      張視為到期之本金部分併入信用卡其他消費款中，與其他
      消費款同時以信用卡循環利率（年息19.7％）計算之利息
      。截至95年5月24日止帳款尚餘25,616元，及其中本金23,
      673元未按期繳付。
    2.被告原於93年8月4日與原告成立簡易通信貸款契約，向原
      告貸款280,000元，未清償部份240,800元（卡號：0000-0
      000-0000-0000）由原告於94年3月30日以「感恩回饋專案
      」同意績約展延，約定分60期清償，按年息14.8％計算之
      利息，採本利平均攤還方式按月計付本息，併入信用卡帳
      單中與信用卡消費帳款一同繳納。依約定條款第l條之約
      定，如未依約於繳款期限前繳款或未繳足月付金時，原告
      得將未繳金額之本金部分，或經原告主張視為到期之本金
      部分，按信用卡循環利率（年息19.7％）計算之利息。截
      至95年5月24日止帳款尚餘250,683元，及其中本金233,32
      2元未按期繳付。
    3.又被告於94年6月3日與原告成立簡易通信貸款契約（卡號
      ：0000-0000-0000-0000），向原告貸款新台幣（下同）
      210,000元，約定分60期清償，借款利率依年息18. 5 ％
      按月計付，併入信用卡帳單中與信用卡消費帳款一同繳納
      。依約定條款第1條、第4條及第5條之約定，若遲延繳款
      或未繳足月付金時，除喪失期限利益外，視同全部到期，
      原告得將未繳金額之本金部分，或經原告主張視為到期之
      本金部分併入信用卡其他消費款中，與其他消費款同時以
      信用卡循環利率（年息19.7％）計算之利息。截至95年5
      月24日止帳款尚餘213,986元，及其中本金198,173元未按
      期繳付。
（三）詎被告至95年5月24日止，尚有652,038元未清償（含信用
      卡帳款金額161,753元、簡易通信貸款金額490,285元），
      經屢向被告催討，均置之不理，為此提起本件訴訟。
（四）又按因合併而消滅之公司，其權利義務，應由合併後存續
      或另立之公司承受。公司法第319條準用同法第75條規定
      ，定有明文。查原台灣第一信託投資股份有限公司變更為
      匯通商業銀行股份有限公司，而匯通商業銀行股份有限公
      司於民國91年6月3日變更為國泰商業銀行股份有限公司，
      國泰商業銀行股份有限公司於民國92年6月26日經財政部
      核准與世華聯合商業銀行股份有限公司合併，國泰商業銀
      行股份有限公司為消滅銀行，世華聯合商業銀行股份有限
      公司為存續銀行，世華聯合商業銀行股份有限公司並於92
      年10月27日經經濟部核准登記更名為國泰世華商業銀行股
      份有限公司，原國泰商業銀行股份有限公司暨原世華聯合
      商業銀行股份有限公司之權利義務關係，由合併後存續並
      更名之國泰世華商業銀行股份有限公司概括承受。
（五）訴之聲明：如主文所示。
二、被告方面：被告對原告主張消費借貸、請領信用卡消費之事
    實及原告請求金額並不爭執，惟辯稱希望分期清償，目前並
    無資力償還債務，故聲明駁回原告之訴。
三、得心證之理由：本件原告就其主張之事實，業據其提出與所
    述相符之財政部核准函、公司變更登記事項卡、信用卡申請
    書及約定條款、簡易通信貸款申請書及約定條款、債權明細
    報表、歷史帳單彙總查詢等影本為證，被告對此亦不爭執，
    自堪認定原告前開主張為真實。被告雖抗辯希望分期清償云
    云，惟原告訴訟代理人表示不同意，被告既不否認於信用卡
    及簡易通訊貸款申請書上簽名，即應依約定給付，其抗辯自
    不足採。從而，原告依據信用卡契約及消費借貸契約之法律
    關係，請求被告給付652,038元，及其中本金604,689元部分
    自民國95年5月25日起至清償日止，按年息19.7％計算之利
    息，為有理由，應予准許。
四、結論：本件原告之訴為有理由，依民事訴訟法第385條第1項
    前段、第78條判決如主文。
中    華    民    國    95    年    6     月    29    日
                  民事第二庭  法  官  吳淑惠
以上正本係照原本作成。
如對本判決上訴，須於判決送達後20日內向本院提出上訴狀
中    華    民    國    95    年    6     月    30    日
                              書記官  蔡凱如


司法院資訊處製作；財團法人民間司法改革基金會備份。
